臺灣板橋地方法院刑事判決　　　　　　 96年度簡上字第564號
公　訴　人　臺灣板橋地方法院檢察署檢察官
上　訴　人
即　被　告　甲○○
上列上訴人即被告因竊盜案件，不服本院96年度簡字第2617號中
華民國96年5 月28日第一審簡易判決（聲請簡易判決處刑案號：
96年度偵字第6351號），提起上訴，本院判決如下：
    主  文
原判決撤銷。
甲○○竊盜，處拘役拾日，如易科罰金，以新臺幣壹仟元折算壹
日。減為拘役伍日，如易科罰金，以新臺幣壹仟元折算壹日。
    事  實
一、甲○○於民國96年3 月9 日上午5 時6 分許，在臺北縣中和
    市○○路180 號13樓，見乙○○將其所有之鞋架1 個（價值
    新臺幣《下同》1,200 元）放置在該樓門外左側，竟意圖為
    自己不法之所有，徒手竊取該鞋架，得手後攜回臺北縣中和
    市○○路180 號41樓之6 住處供己使用。嗣經警調閱該大樓
    監視錄影畫面，發現甲○○於前揭時間曾出現上開景平路18
    0 號13樓，遂於96年3 月14日下午5 時5 分許，徵得甲○○
    同意後，進入其上開180 號41樓之6 住處進行搜索而查獲上
    開鞋架，進而查悉上情。
二、案經乙○○訴由臺北縣政府警察局中和分局移送臺灣板橋地
    方法院檢察署檢察官偵查後聲請簡易判決處刑。
    理  由
壹、證據能力有無之判斷：
一、按被告以外之人（包括證人、鑑定人、告訴人、被害人及共
    同被告等）於審判外之陳述雖不符刑事訴訟法第159 條之1
    至之4 等4 條之規定，而經當事人於審判程序同意作為證據
    ，法院審酌該言詞陳述或書面陳述作成時之情況，認為適當
    者，亦得為證據；當事人、代理人或辯護人於法院調查證據
    時，知有刑事訴訟法第159 條第1 項不得為證據之情形，而
    未於言詞辯論終結前聲明異議者，視為有前項之同意，同法
    第159 條之5 定有明文。立法意旨在於傳聞證據未經當事人
    之反對詰問予以核實，原則上先予排除。惟若當事人已放棄
    反對詰問權，於審判程序中表明同意該等傳聞證據可作為證
    據；或於言詞辯論終結前未聲明異議，基於尊重當事人對傳
    聞證據之處分權，及證據資料愈豐富，愈有助於真實發見之
    理念，且強化言詞辯論主義，使訴訟程序得以順暢進行，上
    開傳聞證據亦均具有證據能力。本件證人即被害人乙○○曾
    於警詢中為陳述，其性質雖屬傳聞證據，惟其未再於法院審
    理中為陳述，且查無符合同法第159 條之1 至之4 等前4 條
    之情形，其所為之上開警詢筆錄內容，於本院審理時予以提
    示並告以要旨，且各經檢察官及被告表示意見。當事人已知
    上述筆錄乃傳聞證據，且未於言詞辯論終結前對該等筆錄內
    容異議，依上開規定，是證人於警詢中之證言應具有證據能
    力。
二、按被告以外之人於偵查中向檢察官所為陳述，除顯有不可信
    之情況者外，得為證據，同法第159 條之1 第2 項定有明文
    。偵查中對被告以外之人（包括證人、鑑定人、告訴人、被
    害人及共同被告等）所為之偵查筆錄，或被告以外之人向檢
    察官所提之書面陳述，性質上均屬傳聞證據。惟現階段刑事
    訴訟法規定檢察官代表國家偵查犯罪、實施公訴，依法其有
    訊問被告、證人及鑑定人之權，證人、鑑定人且須具結，而
    實務運作時，檢察官偵查中向被告以外之人所取得之陳述，
    原則上均能遵守法律規定，不致違法取供，其可信度極高，
    職是，被告以外之人前於偵查中已具結而為證述，除反對該
    項供述得具有證據能力之一方，已釋明「顯有不可信之情況
    」之理由外，不宜以該證人未能於審判中接受他造之反對詰
    問為由，即遽指該證人於偵查中之陳述不具證據能力。是證
    人乙○○於檢察官偵查時具結所為之證述，被告未曾提及檢
    察官在偵查時，有任何不法取供之情形，是客觀上並無顯不
    可信之情況，且被告於本院亦未聲請傳訊證人乙○○進行詰
    問，前揭證人於偵查中之證言自具有證據能力。
三、按被告以外之人於審判外之言詞或書面陳述，除法律有規定
    者外，不得作為證據，刑事訴訟法第159 條第1 項固定有明
    文。惟被告以外之人於審判外之陳述，雖不符前4 條之規定
    ，而經當事人於審判程序同意作為證據，法院審酌該言詞陳
    述或書面陳述作成時之情況，認為適當者，亦得為證據。當
    事人、代理人或辯護人於法院調查證據時，知有第159 條第
    1 項不得為證據之情形，而未於言詞辯論終結前聲明異議者
    ，視為有前項之同意，亦經刑事訴訟法第159 條之5 亦規定
    甚明。查本件臺北縣政府警察局中和分局搜索扣押筆錄、扣
    押物品目錄表（見偵查卷第11頁至第14頁），雖均為被告以
    外之人於審判外之陳述，屬於傳聞證據，惟因被告對其證據
    能力並無意見，本院復審酌上開文書之形式及取得之過程並
    無瑕疵（有被告出具臺北縣政府警察局中和分局同意搜索切
    結書1 紙附卷可稽）、與待證事實具有關連性等情況，認為
    適當，應認依刑事訴訟法第159 條之5 第2 項之規定，得為
    證據，而有證據能力。
貳、實體方法：
一、訊之上訴人即被告孫慶芳固坦承有於上開時地拿取被害人乙
    ○○所有鞋架1 個之事實，惟矢口否認有何竊盜犯行，辯稱
    ：伊上開住處大樓有規定，住戶可將不要的物品放置在公共
    空間，上開鞋架就是放在13樓電梯旁，並不是放在被害人家
    門旁，伊認為那是住戶不要的，才會將該鞋架拿回家使用，
    並無竊盜之意，否則被害人請鄰居來打探時，伊不可能開門
    讓該鄰居進入看見上開鞋架，讓被害人可以因此報警來查，
    又錄影機並未拍到伊拿走該鞋架畫面，如伊有竊盜之意，就
    不用承認有拿上開鞋架云云。經查：被告有於前揭時地拿取
    上開鞋架，及上開鞋架係自被告前開住處查獲等情，迭據被
    告於警詢及偵審中坦承不諱（見偵查卷第8 頁、第25頁；本
    院卷第27頁），且有上開鞋架扣案可資佐證，並有臺北縣政
    府警察局中和分局搜索扣押筆錄1 件暨監視錄影器翻拍照片
    1 幀附卷可稽，核與證人乙○○於警詢及偵查中證述情節相
    符（見偵查卷第6 頁、第31頁），而該鞋架業經證人乙○○
    領回一節，亦有乙○○出具之贓物認領保管單1 紙在卷足參
    ，堪信為真實。苟被告認上開鞋架係廢棄物，要無於上午5
    時6 分許，前往上開13樓拿取之必要，況該鞋架並非廢棄物
    一節，已據證人乙○○於偵查中證述甚明（見偵查卷第31頁
    ），所有權人乙○○既無丟棄該物品之意，且鞋架亦係放置
    在所有權人住所電梯間，尚未逸出所有權人之管領，被告恣
    意拿取，主觀上有為自己不法所有之意圖彰然明甚，被告辯
    稱上開大樓有規定，放置在公共空間即屬廢棄物，伊認為該
    鞋架放在電梯間，是人家不要的，伊才拿回家裡使用，並無
    竊盜犯意，否則不會讓鄰居來住處打探或讓警入內搜索云云
    ，自無可採。又被告雖辯稱上開監視錄影器翻拍照片並未拍
    到伊拿取鞋架之畫面云云，然被告有拿取上開鞋架，業據被
    告自承在卷，且該鞋架亦係由警方在被告住處搜索查獲，均
    已如前述，是上開監視錄影器翻拍照片固未拍到伊拿取鞋架
    之畫面，仍可憑為被告拿取上開鞋架之佐證，被告此部分所
    辯無從採為對其有利之認定。綜上所述，本件事證明確，被
    告犯行洵堪認定。
二、核被告所為，係犯刑法第320 條第1 項之竊盜罪。原審予以
    論罪科刑固非無見，惟查：被告犯罪係在96年4 月24日以前
    ，原判決未及依中華民國九十六年罪犯減刑條例第2 條第1
    項第3 款規定予以被告減刑，而為有利於被告之適用，於法
    自有違誤；被告上訴，猶執陳詞否認犯罪，固無理由，惟原
    判決既有可議，自應由本院將原判決撤銷改判。爰審酌被告
    前於93年間，因竊盜罪經法院判處拘役20日確定而易科罰金
    執行完畢，有臺灣高等法院被告前案紀錄表1 件附卷可稽，
    雖不構成累犯，惟其再犯本件竊盜犯行，顯無悔悟之意，且
    犯後飾詞狡辯否認犯行，態度不佳，本不宜寬貸，然念其所
    竊得之財物價值不高，且已由被害人乙○○領回，已如前述
    ，損失非鉅等一切情狀，量處如主文第2 項所示之刑。又中
    華民國96年罪犯減刑條例業經立法院制定，並業經總統於96
    年7 月4 日公布，自96年7 月16日起生效，本件被告犯罪時
    間係在96年4 月24日以前，合於上開減刑條例第2 條第1 項
    第3 款之規定，且非同條例第3 條所定不得減刑之罪，是併
    依上開減刑條例規定減其二分之一之刑，並諭知易科罰金之
    折算標準。
據上論斷，應依刑事訴訟第455 條之1 第1 項、第3 項、第369
條第1 項前段、第299 條第1 項前段、刑法第320 條第1 項、第
41條第1 項前段，刑法施行法第1 條之1 、中華民國九十六年罪
犯減刑條例第2 條第1 項第3 款、第7 條、第9 條，判決如主文
。
本案經檢察官顏世翠到庭執行職務。
中　　華　　民　　國　　96　　年　　10　　月　　31　　日
                  刑事第十三庭    審判長法　官  李麗珠
                                        法  官  許映鈞
                                        法  官  俞秀美
上列正本證明與原本無異。
不得上訴。
                                        書記官  林政良
中　　華　　民　　國　　96　　年　　10　　月　　31　　日
附錄本判決論罪法條：
刑法第320條
意圖為自己或第 3 人不法之所有，而竊取他人之動產者，為竊盜
罪，處五年以下有期徒刑、拘役或五百元以下罰金。
意圖為自己或第 3 人不法之利益，而竊佔他人之不動產者，依前
項之規定處斷。
前二項之未遂犯罰之。
